

SOFTWARE DEVELOPER

#### **Dados Pessoais**

Jaraguá do Sul Brasil (47) 98895-6851 contato@danieldalcastagne.com

#### **Redes Sociais**

Portfólio

Linkedin

Github

## Competências

HTML & CSS

JavaScript

**Typescript** 

React

.NET C#

Spring Boot (Java 8+)

NodeJS

Banco de Dados

Git

## **Hobbies**

Programar Jogar Viajar DIY

## **Perfil**

Olá, me chamo Daniel, tenho 26 anos, sou um Engenheiro Eletricista com uma grande paixão por tecnologia que decidiu sair da zona de conforto e entrar para o mundo do desenvolvimento web.

Estudo muito todos os dias para me aprimorar e atingir meus objetivos pois acredito que tudo é possível com dedicação e resiliência.

Será um prazer fazer parte da sua equipe.

## Experiência Profissional

#### Analista Desenvolvedor, Pixeon, Florianópolis

MARÇO 2022 - PRESENTE

Desenvolvedor para sistemas PACs (sistema de armazenamento de imagens e de comunicação para clínicas que fazem diagnóstico por imagem), atuando na modernização do sistema com as seguintes tecnologias:

- React
- Typescript
- Jest
- Spring Boot (Java 8+)

#### Projetista de Software, WEG, Jaraguá do Sul

AGOSTO 2013 - FEVEREIRO 2022

Atuação com desenvolvimento de softwares de automação para área de geração de energia em usinas hidroelétricas, termoelétricas e solares.

Atuação em startups desses softwares com viagens nacionais e internacionais.

Conhecimentos adquiridos:

- Lógica de programação
- Linguagens de programação industrial (ladder, function block e structured text)
- SQL Server
- C#

## **Projeto Freelancer**

### Desenvolvedor, Que Barbada, Jaraguá do Sul

SETEMBRO 2022 - NOVEMBRO 2022

Desenvolvimento do sistema de administração do aplicativo utilizando as tecnologias:

- React
- Typescript
- Material UI

# Formação Acadêmica

Graduação em Engenharia Elétrica, Uniasselvi, Guaramirim

FEVEREIRO 2016 - DEZEMBRO 2020

### Desenvolvimento Web Full Stack (React + .NET C#), Senai, EAD

OUTUBRO 2021 - AGOSTO 2022

Curso de extensão de 900h em desenvolvimento com foco em full stack com os principais conhecimentos para o mercado de trabalho.